【裁判字號】    97,毒抗,126
【裁判日期】    970325
【裁判案由】    毒品危害防制條例
【裁判全文】
臺灣高等法院刑事裁定                 97年度毒抗字第126號
抗  告  人
即  被  告  甲○○
上列抗告人因違反毒品危害防制條例案件，不服台灣台北地方法
院中華民國九十七年二月二十二日裁定（九十七年度毒聲字第一
三三號），提起抗告，本院裁定如下：
    主  文
抗告駁回。
    理  由
一、按犯毒品危害防制條例第十條施用第一、二級毒品之罪者，
    檢察官應聲請法院裁定，令被告入勒戒處所觀察、勒戒，其
    期間不得逾二月，毒品危害防制條例第二十條第一項定有明
    文。
二、本件抗告人即被告甲○○基於施用第二級毒品之犯意，於不
    詳時、地，施用第二級毒品甲基安非他命，為警於民國九十
    六年十二月九日，在台北縣新店市○○街七十八號萬家旅館
    三○九室查獲，訊據被告雖否認上揭犯行，惟被告為警查獲
    時，所採取之尿液經送鑑驗，呈安非他命類陽性反應，有台
    灣檢驗科技股份有限公司出具之濫用藥物尿液檢驗報告附卷
    可稽，原審認被告施用第二級毒品甲基安非他命之犯行洵堪
    認定，依毒品危害防制條例第二十條第一項及觀察勒戒處分
    執行條例第三條第一項規定，裁定被告應送勒戒處所觀察、
    勒戒，其期間不得逾二月。
三、本件抗告意旨略以：「甲○○於九十六年十二月九日晚上十
    時五分許，在台北縣新店市○○街七十八號萬家旅館三○九
    室與另二位友人同室，但沒有施用任何毒品，對尿液鑑驗為
    何有陽性反應，不了解，所以對裁定不服，提起抗告，請撤
    銷原裁定。」等語。
四、經查：
  (一)台北縣政府警察局新店分局員警於九十六年十二月九日晚上
    十時五分許，前往台北縣新店市○○街七十八號萬家旅社三
    ○九室臨檢，被告、鍾明豐、李育豪（另案偵辦中）在場，
    並在房間內查獲甲基安非他命二小包（一包淨重零點二公克
    ，一包淨重三點七公克）、殘渣袋四個、分裝鏟二支、玻璃
    球三個、ＦＭ２藥丸二顆、帳冊一本等物各情，已據被告供
    明在卷，嗣被告與鍾明豐、李育豪經警帶回新店分局調查並
    採取尿液送驗結果，被告之尿液呈安非他命、甲基安非他命
    陽性反應一節，亦有台北縣政府警察局新店分局查獲毒品危
    害防制條例被移送者姓名代碼對照表、台灣檢驗科技股份有
    限公司濫用藥物尿液檢驗報告在卷可稽（九十七年度毒偵字
    第三四九號卷第十一頁、第十二頁）。且被告於九十六年十
    二月十日警詢時，供承在新店分局採集尿液，係其排放尿液
    至乾淨之空瓶後，親自簽名、捺印、封瓶（同偵查卷第八頁
    ）。
  (二)依毒品檢驗學上之常規，尿液中含毒品成分反應所使用之檢
    驗方法，對於受檢驗者是否確有施用毒品行為之判斷，在檢
    驗學常規上恆有絕對之影響。其以酵素免疫分析或薄層定性
    分析等方式為初步篩檢者，因具有相當程度偽陽性之可能，
    如另以氣（液）相層析、質譜分析等較具公信力之儀器為交
    叉確認，因出現偽陽性反應之機率極低，核足據為對涉嫌人
    不利之認定，此亦為邇來我國實務所是認。而被告為警查獲
    後所採集之尿液檢體，經送台灣檢驗科技股份有限公司檢驗
    ，該公司採取ＥＩＡ酵素免疫分析法為初步檢驗後，復採取
    ＧＣ／ＭＳ氣相層析質譜儀法為確認檢驗，檢驗結果呈安非
    他命及甲基安非他命之陽性反應，此有該公司九十六年十二
    月二十四日出具之濫用藥物檢驗報告在卷可佐（同偵查卷第
    十二頁）。依該報告所示，其所進行者已包括氣相層析質譜
    儀法之確認檢驗方式，因出現偽陽性反應之機率極低，堪可
    認定被告確有施用第二級毒品甲基安非他命之行為，被告空
    言否認，委不足採。
  (三)按施用甲基安非他命後，於尿液中可檢出之最大時限為一至
    五天，此有行政院衛生署管制藥品管理局九十二年七月二十
    三日管檢字第○九二○○○五六○九號函可憑，是堪認被告
    係於九十六年十二月九日晚上十時五分許，為警逮捕採尿前
    回溯五日內（扣除逮捕後採尿前之時間），有施用甲基安非
    他命之行為。
  (四)綜上，被告施用第二級毒品犯行，已堪認定。而被告未曾因
    施用毒品，經觀察、勒戒或強制戒治，此有被告全國前案紀
    錄表可稽。從而，原審裁定被告令入勒戒處所實施觀察、勒
    戒並無不當。被告提起抗告否認施用第二級毒品，聲請撤銷
    原裁定，核為無理由，應予駁回。
五、據上論結，應依刑事訴訟法第四百十二條，裁定如主文。
中    華    民    國    97    年    3     月    25    日
                  刑事第十三庭  審判長法  官  曾德水
                                      法  官  梁耀鑌
                                      法  官  林婷立
以上正本證明與原本無異。
不得再抗告。
                                      書記官  王增華
中    華    民    國    97    年    3     月    25    日


司法院資訊處製作；財團法人民間司法改革基金會備份。
